臺灣高等法院刑事判決　　　　　　　　　九十一年度上易字第九一五號
　　上　訴　人　臺灣新竹地方法院檢察署檢察官
　　被　　　告　乙○○
　　　　　　　　甲○○
　　　　　　　　丁○○
右上訴人因被告竊盜案件，不服台灣新竹地方法院，九十年度易字第二０七號，中華
民國九十一年三月八日第一審判決（起訴案號：台灣新竹地方法院九十年度偵字第七
九四號）提起上訴，本院判決如左：
    主  文
原判決撤銷。
乙○○結夥三人以上帶兇器，毀壞門扇竊盜，累犯，處有期徒刑玖月。
甲○○、丁○○結夥三人以上帶兇器、毀壞門扇竊，各處有期徒刑陸月，如易科
罰金，均以佰元折算一日。
    事  實
一、乙○○於民國八十三年間因違反麻醉藥品管理條例，經原審判處有期徒刑四月確
    定，於八十五年二月二十六日易科罰金執行完畢，猶不知悔改，得悉位於新竹縣
    竹東鎮○○路○段二四七巷二號三樓聯合社區活動中心電腦教室配有多部電腦後
    ，竟與甲○○、丁○○共同意圖為自己不法之所有，基於犯意聯絡，結夥三人於
    八十九年十二月八日凌晨四時許，趁前址一、二樓門鎖均未上鎖之際，自該處一
    樓側面樓梯上二樓，適二樓設有工具室，乃順手取用客觀上足以危害人之生命、
    身體安全之管鉗一把再上三樓，嗣則徒手以強力扭轉三樓電腦教室木門之喇叭鎖
    ，破壞該鎖之功能後推門進入其內，並以前述管鉗拆解聯合社區活動中心總幹事
    丙○○所管領之八部電腦，竊取其中之電腦主機、中央處理器（ＣＰＵ）、硬碟
    （ＨＤ）、記憶體（ＲＡＭ）、網路卡、音效卡、主機板、軟碟機等部分電腦零
    件，得手後留供己用，且將所持用之管鉗棄置現場。嗣經警於現場採得指紋八枚
    ，扣得管鉗一把，指紋經送內政部警政署刑事警察局鑑驗，查出可資比對之指紋
    一枚係乙○○之右拇指指紋，再經警持搜索票前往乙○○住處搜索，搜得其所竊
    取之記憶體二片、網路卡一片、中央處理器（ＣＰＵ）一個、軟碟機一個、音效
    卡一片、電腦主機一台。並據乙○○所供，經警在甲○○及丁○○前開住處搜索
    ，在甲○○處扣得主機板及中央處理器各一個，在丁○○處扣得硬碟一個。
二、案經新竹縣警察局移送臺灣新竹地方法院檢察署檢察官偵查起訴。
    理  由
一、訊據被告乙○○供承前開竊盜犯行，惟辯稱係其一人單獨所為，甲○○、丁○○
    並未參與；被告甲○○及丁○○均否認共同竊盜犯行，陳稱被查扣之贓物主機板
    、中央處理器及硬碟等均是向乙○○所購，尚未付錢，不知其物何來云云。惟查
    被告三人係結夥三人，一同前往行竊電腦，業據共同被告乙○○於警訊及檢察官
    偵查中供述甚詳，乙○○於審判中雖辯稱於警訊中因要交出八部電腦的零件，才
    說出甲○○及丁○○二人，於偵查中則稱因快到過年了，為能回家過年，故而供
    承渠二人參與結夥三人竊盜云云，惟果甲○○及丁○○並未參與，則其原應澄清
    事實，不難明白，何乃更混淆真相，顯與常情不符，其所述顯屬事後為共犯脫卸
    責任之飾詞，要無足採。況前開社區活動中心電腦教室失竊者，包括二部完整電
    腦，並有顯示器、主機、喇叭等物，除二部完整電腦外另有八部電腦之中央處理
    器、記憶體、音效卡等物，以其體積及數量而觀，非乙○○一人所能單獨拆卸搬
    運，而甲○○、丁○○又果搜索扣得失竊之電腦的零件。甲○○於警訊及偵查中
    坦承向乙○○傳達該社區活動中心的電腦等級不差之訊息，其住處距聯合社區活
    動中心不遠；丁○○於警訊時供稱八十九年十二月八日凌晨，由甲○○開車載伊
    及乙○○三人一同前往，伊在車上等候，由乙○○及甲○○下車，過沒多久，杜
    、何二人把電腦及零件搬下樓，伊把車子行李箱打開，放入電腦及零件云云。於
    偵查中供稱某日凌晨由甲○○開車，載伊及乙○○到竹東高中附近，杜、何說要
    去搬電腦，我在車上等，他們回車後，有搬主機、介面卡等，回乙○○住處，乙○○送我一個硬碟等語，該硬碟為經警搜索查扣之硬碟，為盜贓，凡此均足認三
    人共同行竊分贓，所辯沒錢而購買云云，顯為卸責虛詞。證人賴澩金竊案發生後
    甚久在九十一年二月二十五日於原審作證時稱竊案發生時間丁○○在家與其同住
    ，明係串卸之詞要非可採。至所稱指紋僅屬乙○○一人，但警員於竊盜現場採得
    指紋八枚，其完整能辨別者雖僅乙○○一枚，但其他仍有多枚指紋，只以不完整
    難以鑑定辨別，要難據此謂竊盜僅乙○○一人。被告等竊盜犯行，並據該聯合社
    區總幹事丙○○，於警訊中所陳失竊情形相符，並有贓物認領保管收據、失竊現
    場照片、搜索扣押證明筆錄在卷可參，被告等犯行堪資認定，所辯不足採信。
二、核被告三人所為，係犯刑法第三百二十一條第一項第二款、第三款、第四款之竊
    盜罪。被告等結夥三人竊盜，有犯意聯絡及行為分擔，為共同正犯。被告乙○○
    曾違犯麻醉藥品管理條例案件，經新竹地方法院判處有期徒刑四月，於八十五年
    二月二十六日易科罰金執行完畢，有刑案資料查註記錄表在卷可按，其於五年內
    再犯本件有期徒刑以上之罪，為累犯，應依法加重其刑。原審就被告乙○○予以
    論科，及就甲○○、丁○○為無罪之諭知固非無見，惟查被告三人就本件竊盜犯
    行有犯意聯絡及行為分擔，為結夥三人之竊盜犯行業如前述，乃原判決認不能證
    明甲○○及丁○○共同犯罪，即有未洽，公訴人上訴意旨指摘原判決不當，為有
    理由，應予撤銷改判，爰審酌被告等犯罪之動機、目的、手段及事後串卸之態度
    ，並犯罪所生之損害等一切情狀，處如主文第二項第三項所示之刑，就甲○○、
    丁○○部分，並依刑法第二條規定，適用有利於被告之修正後刑法第四十一條規
    定，諭知易科罰金之折算標準，以示懲儆。
據上論結，應依刑事訴訟法第三百六十九條第一項前段、第三百六十四條、第二百九
十九條第一項前段，刑法第二條第一項前段、第四十一條、第四十七條、第二十八條
、第三百二十一條第一項第二款、第三款、第四款，罰金罰鍰提高標準條例第二條，
判決如主文。
本案經檢察官李良忠到庭執行職務。
中      華      民      國    九十一    年      五      月     十四     日
                              臺灣高等法院刑事第十八庭
                                  審判長法  官    吳      敦
                                        法  官    吳  明  峰
                                        法  官    劉  慧  芬
右正本證明與原本無異。
不得上訴。
                                        書記官    李  麗  花
中      華      民      國    九十一    年     五       月      十六    日
附錄：本案論罪科刑法條全文
刑法第三百二十一條
犯竊盜罪而有左列情形之一者，處六月以上五年以下有期徒刑：
一、於夜間侵入住宅或有人居住之建築物、船艦或隱匿其內而犯之者。
二、毀越門扇、牆垣或其他安全設備而犯之者。
三、攜帶兇器而犯之者。
四、結夥三人以上而犯之者。
五、乘火災、水災或其他災害之際而犯之者。
六、在車站或埠頭而犯之者。
前項之未遂犯罰之。
